【裁判字號】    98,簡上,240
【裁判日期】    981215
【裁判案由】    毀棄損壞
【裁判全文】
臺灣嘉義地方法院刑事判決             98年度簡上字第240號
上  訴  人
即  被  告  乙○○
輔  佐  人
即被告之弟  甲○○
上列上訴人即被告因毀損案件，不服本院嘉義簡易庭中華民國98
年10月22日98年度嘉簡字第1284號第一審判決（聲請簡易判決處
刑書案號：98年度偵字第3624號），提起上訴，本院管轄之第二
審合議庭判決如下：
    主      文
上訴駁回。
乙○○緩刑貳年。
    犯 罪 事 實 及 理 由
一、本案經本院審理結果，認第一審簡易判決以被告係犯刑法第
    354 條之毀損他人物品罪，並審酌被告前無犯罪紀錄，為國
    中畢業之智識程度，與告訴人係鄰居，告訴人所受之損害，
    以及被告行為之手段、否認犯行之犯後態度、未與告訴人達
    成和解等一切情狀，而判處被告拘役50日，如易科罰金，以
    新台幣（下同）1 千元折算1 日，其認事用法及量刑均無不
    當，應予維持，除第一審簡易判決書之附件即檢察官聲請簡
    易判決處刑書證據（三）之「照片4 張」應更正為「照片3
    張（見警卷第9 頁）」外，餘均引用第一審簡易判決書記載
    之犯罪事實、理由及證據（如附件）。
二、被告提起上訴後坦承犯行，並主張其業已與告訴人調解成立
    ，請求給予緩刑之宣告。經查，被告前未曾因故意犯罪受有
    期徒刑以上刑之宣告，有臺灣高等法院被告前案紀錄表在卷
    足稽，此次係因一時失慮，致罹刑典，事後已坦承犯行，並
    與告訴人丙○○調解成立，賠償5,700 元完竣，經告訴人當
    庭表示願原諒被告，給予被告自新之機會，有本院民國98年
    12月2 日調解筆錄、準備程序筆錄附卷可參（見本院簡上字
    卷第27、31頁），足見被告已有悔悟之意，雖誤蹈法網，然
    經此次偵查、審理及科刑之教訓，應知惕勵，信無再犯之虞
    。本院審酌被告係初次犯罪，及其因中度智能不足而領有殘
    障手冊，有被告之嘉義基督教醫院診斷證明書、殘障手冊影
    本各1 紙在卷可佐（見本院簡上字卷第4 、5 頁），生活有
    賴家人扶助等情，因認其所受宣告之刑，以暫不執行為適當
    ，爰併予宣告緩刑2 年，用啟自新。
三、依刑事訴訟法第455 條之1 第1 項、第3 項、第368 條、第
    373 條，刑法第74條第1 項第1 款，判決如主文。
本案經檢察官楊騏嘉到庭執行職務。
中    華    民    國    98    年    12    月    15    日
                  刑事第三庭  審判長法  官  陳 仁 智
                                    法  官  鄭 雅 文
                                    法  官  陳 蒨 儀
以上正本證明與原本無異。
本件不得上訴。
中    華    民    國    98    年    12    月    15    日
                                    書記官  楊 國 色
附錄本判決論罪法條：
中華民國刑法第354條
毀棄、損壞前二條以外之他人之物或致令不堪用，足以生損害於
公眾或他人者，處2 年以下有期徒刑、拘役或5 百元以下罰金。


司法院資訊處製作；財團法人民間司法改革基金會備份。
